臺灣基隆地方法院基隆簡易庭小額民事判決
110年度基小字第1862號
原      告  上官人珷
被      告  林達欽  

上列當事人間請求給付借款事件，本院於民國110年10月14日言
詞辯論終結，判決如下：
    主  文
原告之訴駁回。
訴訟費用新臺幣壹仟元由原告負擔。
    事實及理由
一、原告主張：
　　被告於民國109年4月17日向原告借款新臺幣（下同）20,000
    元，並於同日下午2、3時許，在基隆市○○區○○路00號門口原
    告將現金20,000元交付予被告。因被告未清償借款，經原告
    一再催討，均置之不理。為此，爰依消費借貸之法律關係提
    起本訴，並聲明：被告應給付原告20,000元。
二、被告之答辯：
　　伊並沒有欠原告錢，並聲明請求駁回原告之訴。
三、本院之判斷：
  ㈠按當事人主張有利於己之事實者，就其事實有舉證之責任，
    民事訴訟法第277條前段定有明文。是依民事訴訟如係由原
    告主張權利者，應先由原告負舉證之責，若原告先不能舉證
    ，以證實自己主張之事實為真實，則被告就其抗辯事實即令
    不能舉證，或其所舉證據尚有疵累，亦應駁回原告之請求；
    請求履行債務之訴，除被告自認原告所主張債權發生原因之
    事實外，應先由原告就其主張此項事實，負舉證之責任，必
    須證明其為真實後，被告於其抗辯事實，始應負證明之責任
    ，此為舉證責任分擔之原則（最高法院43年台上字第377號
    、72年度台上字4225號判決意旨參照）。次按稱消費借貸者
    ，於當事人間必本於借貸之意思合致，而有移轉金錢或其他
    代替物之所有權於他方之行為，始得當之；是以消費借貸，
    因交付金錢之原因多端，除有金錢之交付外，尚須本於借貸
    之意思而為交付，方克成立；倘當事人主張與他方有消費借
    貸關係存在者，自應就該借貸意思互相表示合致及借款業已
    交付之事實，均負舉證之責任（最高法院98年度台上字第10
    45號判決意旨參照）。
  ㈡本件原告主張被告向其借款20,000元，經原告以LINE通訊軟
    體向被告催討還款，被告卻仍置之不理等事實，固據提出兩
    造LINE通訊軟體對話記錄譯文、原告設於玉山銀行帳戶之存
    摺內頁及調解不成立證明書等件影本為證，惟為被告所否認
    ，並以前詞置辯，揆諸上開說明，原告自應就兩造間存有借
    款20,000元之消費借貸契約合意及原告確曾交付借款20,000
    元予被告等事實，負舉證之責。經查，本件原告固提出兩造
    LINE通訊軟體對話記錄譯文，欲作為兩造存有借貸意思表示
    合致之證明，惟觀諸兩造LINE通訊軟體對話紀錄譯文內容，
    原告雖有向被告表示催討借款事宜，然被告皆未明確回應或
    提及借款、還款等相關事宜，是尚不足以作為兩造間存有消
    費借貸契約合意之證明。
  ㈢又原告固提出其設於玉山銀行帳戶之存摺內頁影本，欲證明
    其曾交付現金20,000元予被告之事實，惟觀以上開帳戶交易
    資料，僅能證明原告於109年4月17日自其該帳戶中提領現金
    20,000元，而無從推論原告交付借款20,000元之予被告之事
    實。
  ㈣綜上，原告未提出任何足以證明兩造已就消費借貸契約合意
    及交付借款予被告之證據，本院認原告就兩造間成立消費借
    貸契約之合意，且其交付借款予被告之有利於己之事實，尚
    未盡舉證之責，原告此部分之主張即無可採。
四、綜上所述，原告本於消費借貸之法律關係，請求被告給付20
    ,000元，為無理由，應予駁回。
五、本件事證已臻明確，兩造其餘主張、陳述及所提之證據暨攻
    擊防禦方法，經本院審酌後，認均與本件判決結果無影響，
    毋庸再予一一審酌，附此敘明。　　　
六、本件第一審裁判費為1,000元，此外核無其他費用支出，是
    其訴訟費用額確定為1,000元，爰依職權確定前開訴訟費用
    由敗訴之原告負擔。
七、據上論結，本件原告之訴為無理由，依民事訴訟法第436條
    之19第1項、第436條之23、第436條第2項、第87條第1項、
    第78條，判決如主文。
中　　華　　民　　國　　110 　年　　10　　月　　28　　日
　　　　          基隆簡易庭法　官　周裕暐
以上正本係照原本作成。
對於本件判決如有不服，應於收受送達後20日內向本院提出上訴
書狀，上訴於本院合議庭，並按他造當事人之人數附具繕本。
當事人之上訴，非以判決違背法令為理由不得為之，上訴狀應記
載上訴理由，表明下列各款事項：
(一)原判決所違背之法令及其具體內容。
(二)依訴訟資料可認為原判決有違背法令之具體事實。
如委任律師提起上訴者，應一併繳納上訴審裁判費。
中　　華　　民　　國　　110 　年　　10　　月　　28　　日
                            書記官　謝佳妮